臺灣高等法院刑事判決
111年度上訴字第1266號
上  訴  人  
即  被  告  鄒維昊

上列上訴人因詐欺等案件，不服臺灣宜蘭地方法院110年度原訴
字第32號，中華民國111年1月11日第一審判決（起訴案號：臺灣
宜蘭地方檢察署110年度少連偵字第77號、110年度偵字第2764、
2819、2954、3057、4074、4859號），提起上訴，本院判決如下
：
    主  文
原判決關於鄒維昊部分撤銷。
鄒維昊犯附表編號1至6所示之罪，各處該附表編號「本院判決」
欄所示之刑及沒收。應執行有期徒刑壹年參月。
    犯罪事實
一、鄒維昊基於參與犯罪組織之犯意，透過宋廷恩、陳瑞晨（另
    行處理）之介紹，於民國110年3月22日加入宋廷恩、陳瑞晨
    等人所組成，全部成員3人以上，以實施詐欺取財為目的，
    具有持續性、牟利性、結構性之詐欺集團犯罪組織，擔任取
    款車手，負責持提款卡操作自動櫃員機提領詐得款項，而參
    與該犯罪組織。並於參與期間，與宋廷恩、陳瑞晨及其他身
    分不明成員，共同基於意圖為自己不法所有而3人以上詐欺
    取財、意圖掩飾及隱匿特定犯罪所得去向及所在而洗錢之犯
    意聯絡，由身分不明成員以附表所示手法，向林郁軒、洪陵
    雅、蔡亦琳、江佳靜、李謨任、陳怡玲等6人（合稱林郁軒
    等6人）行騙，致林郁軒等6人均誤信為真而陷於錯誤，分別
    於附表所示時間，轉帳各該金額至附表所示之人頭帳戶（無
    證據證明為非法取得之帳戶），再由鄒維昊持上層成員所交
    付之提款卡及密碼，提領如附表所示款項後，將贓款連同提
    款卡一併上繳予上層成員，以製造金流斷點，使司法機關難
    以溯源追查，而掩飾及隱匿該等犯罪所得之去向及所在。嗣
    因林郁軒等6人察覺受騙，報警處理，始循線查悉上情。
二、案經林郁軒、洪陵雅、蔡亦琳、江佳靜訴由宜蘭縣政府警察
    局移送臺灣宜蘭地方檢察署檢察官偵查起訴。
    理  由
壹、證據能力
一、組織犯罪防制條例第12條第1項中段規定：「訊問證人之筆
    錄，以在檢察官或法官面前作成，並經踐行刑事訴訟法所定
    訊問證人之程序者為限，始得採為證據」。準此，被告以外
    之人於警詢時所為之陳述，關於組織犯罪防制條例之罪，固
    絕對不具證據能力。惟上開規定，僅是針對違反組織犯罪防
    制條例之罪有關證據能力之特別規定，其他非屬組織犯罪防
    制條例之罪部分，例如加重詐欺等罪，其被告以外之人於審
    判外所為之陳述，不受上開特別規定之限制，仍應依刑事訴
    訟法相關規定，定其得否作為證據。查證人林郁軒、洪陵雅
    、蔡亦琳、江佳靜、李謨任、陳怡玲等人於警詢之證述，依
    上開說明，固不得作為認定被告違反組織犯罪防制條例之證
    據，惟就被告所犯加重詐欺等罪部分，仍應依刑事訴訟法相
    關規定判斷其證據能力之有無。
二、除上開供述資料不得採為證明被告違反組織犯罪防制條例之
    證據外，本院認定犯罪事實所憑之供述證據，檢察官、上訴
    人即被告鄒維昊均同意作為本案證據，經本院審酌各該陳述
    作成時之情況，認為適當，而其他非供述證據之取得程序，
    亦無違法或不當，因認均有證據能力，合先敘明。
貳、實體方面
一、認定犯罪事實所憑之證據及理由
　  上開犯罪事實，業據被告於偵查、原審及本院審理時均坦承
    不諱（見偵4859卷第58頁、原審卷三第297頁、本院卷第177
    頁），且有行動電話1支（含門號0000000000號SIM卡1枚）
    扣案可佐，及臺灣宜蘭地方法院110年度聲搜字第218號搜索
    票（見偵4859卷第6、7頁）、宜蘭縣政府警察局搜索扣押筆
    錄、扣押物品目錄表（見偵4859卷第19至21頁）、現場監視
    錄影畫面擷圖（見偵4859卷第23至32頁）、中華郵政股份有
    限公司111年5月16日函附之帳戶資料及歷史交易明細（見本
    院卷第117至122頁）、華南商業銀行股份有限公司111年5月
    16日函附之帳戶資料及歷史交易明細（見本院卷第113至115
    頁）；此外，被告所涉加重詐欺、一般洗錢等罪部分，並有
    證人林郁軒等6人之證述及相關報案資料可參（見附表「證
    據」欄所載），足認被告之自白與事實相符。綜上，本案事
    證明確，被告犯行堪予認定。
二、論罪
　㈠被告行為之法律評價
　　⒈組織犯罪防制條例於107年1月5日修正生效，其中第2條規
      定「本條例所稱犯罪組織，指3人以上，以實施強暴、脅
      迫、詐術、恐嚇為手段或最重本刑逾5年有期徒刑之刑之
      罪，所組成具有持續性或牟利性之有結構性組織。前項有
      結構性組織，指非為立即實施犯罪而隨意組成，不以具有
      名稱、規約、儀式、固定處所、成員持續參與或分工明確
      為必要。」觀諸本案犯罪手法，被告所參與之詐欺集團，
      有以不實事項誘騙被害人者、有蒐集取得人頭帳戶資料者
      、有層轉交付物件者、亦有持提款卡提領贓項者，可知該
      集團具有相當規模，成員至少3人以上，彼此分工合作以
      共同達成詐欺取財之目的，顯係以實施詐欺取財為目的，
      組成具有持續性及牟利性之有結構性組織，自屬組織犯罪
      防制條例第2條第1項所稱之犯罪組織。被告為成年人，非
      無社會經驗，其持來路不明之提款卡於密集時間內多次提
      領款項，且就領款情形，或稱都是自己開車在路上晃，由
      宋廷恩以微信聯繫其使用哪張卡片去提領多少錢（見偵48
      59卷第17頁）；或稱是陳瑞晨帶其沿途從宜蘭市超商提領
      到羅東公正路超商（見偵4859卷第102頁），均與一般正
      常使用金融帳戶的情況有異，顯已認識宋廷恩、陳瑞晨為
      詐欺集團成員，竟仍決意共同參與，擔任該集團之取款車
      手，負責依上層成員之指示提領款項並上繳之，自屬參與
      犯罪組織之行為。
　　⒉洗錢防制法於106年6月28日修正生效，修正後該法之立法
      目的及保護法益，已自單純國家對重大（特定）犯罪之追
      訴及處罰，擴增至防制洗錢體系之健全、金融秩序之穩定
      及透明金流軌跡之建置。洗錢犯罪本質在於影響合法資本
      市場並阻撓偵查，且洗錢之行為包含處置（即將犯罪所得
      直接予以處理）、多層化（即為使偵查機關難以追查金流
      狀況，以迂迴層轉、化整為零之多層化包裝方式，掩飾或
      隱匿特定犯罪所得）及整合（即收受、持有或使用他人犯
      罪所得，使該犯罪所得披上合法之外衣，回歸正常金融體
      系）等各階段行為，其模式不祗一端，故為澈底打擊洗錢
      犯罪，新法乃參照相關國際標準建議及公約之洗錢行為定
      義，將洗錢行為之處置、多層化及整合等各階段，全部納
      為洗錢行為，而於新法第2條規定：「本法所稱洗錢，指
      下列行為：一、意圖掩飾或隱匿特定犯罪所得來源，或使
      他人逃避刑事追訴，而移轉或變更特定犯罪所得。二、掩
      飾或隱匿特定犯罪所得之本質、來源、去向、所在、所有
      權、處分權或其他權益者。三、收受、持有或使用他人之
      特定犯罪所得」，以求與國際規範接軌。從而，行為人對
      於特定犯罪所得，基於洗錢之犯意，參與整體洗錢過程中
      任一環節之處置、分層化或整合行為，致生新法所保護法
      益之危險者，即應屬新法所欲禁絕之洗錢行為，至該行為
      是否已使特定犯罪所得轉換成合法來源之財產，則非所問
      。本案被告參與實行之加重詐欺罪部分，為洗錢防制法第
      3條第1款所稱之特定犯罪，觀其犯罪手法，係由不詳同夥
      施以詐術，欺騙被害人轉帳款項至指定帳戶，由被告依指
      示持提款卡領取贓款並上繳之，藉此迂迴方式，目的顯在
      製造金流斷點，使司法機關難以溯源追查犯罪所得之蹤跡
      與後續犯罪所得持有者，以達掩飾及隱匿特定犯罪所得去
      向及所在之目的，自屬洗錢行為。
　㈡罪名、共同正犯
　　核被告所為，係犯組織犯罪防制條例第3條第1項後段之參與
    犯罪組織罪、刑法第339條之4第1項第2款之3人以上共同詐
    欺取財罪、洗錢防制法第14條第1項之一般洗錢罪。就3人以
    上共同詐欺取財、一般洗錢部分，被告與宋廷恩、陳瑞晨及
    身分不詳之成員間，有犯意聯絡及行為分擔，均為共同正犯
    。
　㈢罪數
　　⒈附表編號2部分，被告與其他成員於密切接近之時地，以相
      同方式，詐騙被害人洪陵雅先後轉帳2筆款項；附表編號1
      至4部分，被告於密切接近之時地，以相同方式，分別提
      領同一被害人遭詐騙之款項，而侵害同一財產法益者，各
      舉動之獨立性極為薄弱，依一般社會健全觀念，難以強行
      分開，為接續犯，應各評價為一行為。
　　⒉按行為人於參與詐欺犯罪組織之行為繼續中，先後多次為
      加重詐欺之行為，因參與犯罪組織罪為繼續犯，犯罪一直
      繼續進行，直至犯罪組織解散，或其脫離犯罪組織時，其
      犯行始行終結。故該參與犯罪組織與其後之多次加重詐欺
      之行為皆有所重合，然因行為人僅為一參與犯罪組織行為
      ，侵害一社會法益，屬單純一罪，應僅就該案中與參與犯
      罪組織罪時間較為密切之首次加重詐欺犯行，論以參與犯
      罪組織罪及加重詐欺罪之想像競合犯，而其他之加重詐欺
      犯行，祗需單獨論罪科刑即可，無需再另論以參與犯罪組
      織罪，以避免重複評價。本案被告參與詐欺集團，而與其
      他成員共同實行如附表編號1至6所示之加重詐欺等行為，
      且除本案外，被告目前無其他加重詐欺案件繫屬中，揆諸
      上開說明，其先後數次加重詐欺等犯行，應以本案中之首
      次加重詐欺犯行（即附表編號1）與參與犯罪組織罪論以
      想像競合。且因參與犯罪組織之繼續行為，已為此次犯行
      所包攝，其評價已獲滿足，自不再重複於附表編號2至6所
      示之其他加重詐欺等犯行，再論以參與犯罪組織罪。
　　⒊就附表編號1部分，被告所犯參與犯罪組織罪、3人以上共
      同詐欺取財罪、一般洗錢罪；就附表編號2至6部分，被告
      所犯3人以上共同詐欺取財罪、一般洗錢罪，在自然意義
      上雖非完全一致，然各係基於同一犯罪計畫，且行為間有
      局部重疊關係，為避免過度評價，認均係以一行為同時觸
      犯數罪名之想像競合犯，依刑法第55條規定，各從一重以
      3人以上共同詐欺取財罪處斷。
　　⒋被告所犯上開6罪，犯罪各別，行為互殊，分別侵害不同被
      害人之財產法益，為各自獨立之不同行為，自應分論併罰
      。
　㈣關於刑之加重、減輕
　　⒈被告前因妨害自由案件，經臺灣宜蘭地方法院以108年度訴
      字第402號判處有期徒刑3月確定，於110年1月4日易科罰
      金執行完畢等情，有上開刑事判決（見本院卷第131至148
      頁）及本院被告前案紀錄表可憑。其在有期徒刑執行完畢
      後，5年以內故意再犯本案有期徒刑以上之上開6罪，固屬
      累犯；然審酌被告上開所犯之罪，與本案罪質、侵害法益
      類型均屬截然有別，且係經易科罰金執畢之短期自由刑，
      並未入監執行，難認有何具備特別惡性，或對於刑罰感應
      力薄弱，而應依刑法第47條第1項規定加重其刑之情形，
      參酌司法院釋字第775號解釋及最高法院110年度台上大字
      第5660號裁定意旨，爰列入素行之量刑審酌，不依刑法第
      47條第1項規定加重其刑。
　　⒉刑法第59條規定犯罪之情狀顯可憫恕者，得酌量減輕其刑
      ，而所謂「犯罪之情狀」，與刑法第57條規定科刑時應審
      酌之一切情狀，並非截然不同之領域，故於裁判上酌減其
      刑時，應就犯罪一切情狀(包括刑法第57條所列舉之10款
      事項)予以全盤考量，審酌其犯罪有無可憫恕之事由，亦
      即有無特殊之原因與環境，在客觀上足以引起一般同情，
      以及宣告法定最低度刑，是否猶嫌過重等，資為判斷。本
      案被告所論之罪，法定刑為1年以上、7年以下有期徒刑，
      得併科1百萬元以下罰金，刑罰不輕。考量被告在本案犯
      罪分工，為受人支配之最外圍角色，無證據足認取得任何
      報酬，且於原審及本院審理時均坦承全部犯行，良有悔意
      ，並積極表達擬與被害人和解之意願，在本院審理期間已
      與附表編號5之被害人李謨任成立和解並賠償損害，有和
      解筆錄、轉帳紀錄及本院公務電話紀錄可憑（見本院卷第
      188至194頁），其餘被害人則因未到庭而無從和解，犯罪
      後之態度良好，經審慎斟酌上情，因認本案被告所犯上開
      6罪，縱科處法定最低度刑，仍嫌過重，有情輕法重之情
      形，均依刑法第59條規定酌量減輕其刑，以求個案量刑之
      妥適平衡。
　　⒊想像競合犯之處斷刑，本質上係「刑之合併」，其所謂從
      一重處斷，乃將想像競合犯組成之評價上數罪，合併為科
      刑一罪，其所對應之刑罰，亦合併其評價上數罪之數法定
      刑，而為一個處斷刑。易言之，想像競合犯侵害數法益者
      皆成立犯罪，論罪時必須輕、重罪併舉論述，同時宣告所
      犯各罪名，包括各罪有無加重、減免其刑之情形，亦應說
      明論列，量刑時併衡酌輕罪部分量刑事由，評價始為充足
      ，然後依刑法第55條前段規定「從一重處斷」，非謂對於
      其餘各罪可置而不論。因此，法院決定處斷刑時，雖以其
      中最重罪名之法定刑，做為裁量之準據，惟於裁量其輕重
      時，仍應將輕罪合併評價在內（最高法院108年度台上字
      第4405、4408號判決意旨參照）。又犯組織犯罪防制條例
      第3條之罪，偵查及審判中均自白者，減輕其刑；犯洗錢
      防制法第14條、15條之罪，在偵查或審判中自白者，減輕
      其刑，組織犯罪防制條例第8條第1項後段、洗錢防制法第
      16條第2項分別定有明文。就本案犯罪事實，被告於偵查
      、原審及本院審理時均坦承不諱，已見前述，雖檢察官於
      偵訊時僅就重罪即加重詐欺部分詢問被告是否認罪，漏未
      就參與犯罪組織及洗錢部分為詢問（見偵4859卷第58頁）
      ，然此程序上之不利益不應苛由被告承擔，因認本案被告
      符合組織犯罪防制條例第8條第1項後段、洗錢防制法第16
      條第2項減輕其刑之規定，應併為量刑之審酌。
三、撤銷改判之理由及科刑
　㈠原審以被告犯行事證明確，予以論罪科刑，固非無見。惟查
    ：1、原判決引用檢察官起訴書內容，僅記載被告提領贓款
    之時間及金額等，漏未認定被告所屬詐欺集團開始著手詐騙
    各被害人之犯罪時間（攸關本案首次犯行之判斷），及各被
    害人遭詐騙之金額（原判決僅記載提領總額，且金額有誤）
    ，已屬未洽。2、被告於本院審理期間，已與附表編號5之被
    害人李謨任成立和解並賠償損害，此部分量刑基礎有所變動
    ，原判決未及審酌。被告提起上訴，請求改判較輕之刑，非
    無理由，自應由本院將原判決關於被告部分撤銷改判之。
　㈡爰以行為人之責任為基礎，審酌被告之素行狀況，其犯罪之
    動機、目的、在集團中所擔任之角色、分工、詐騙金額、被
    害人所受損害、無證據足認獲有任何報酬，於偵查及審理時
    均坦承全部犯行，良有悔意，符合組織犯罪防制條例第8條
    第1項後段、洗錢防制法第16條第2項減輕其刑之規定，已與
    附表編號5之被害人李謨任成立和解並賠償損害（見本院卷
    第188至194頁），兼衡其教育程度、工作收入情形、家庭生
    活狀況（見本院卷第178頁）及被害人意見（見本院卷第167
    頁）等一切情狀，分別量處如附表「本院判決」欄所示之刑
    。並考量被告所犯上開6罪，各罪之罪質相同，每次犯罪方
    法、過程、態樣亦相近，犯罪時間密接，全部被害人為6人
    等情，予以綜合整體評價，酌定其應執行刑為有期徒刑1年3
    月。
四、沒收
　　扣案之行動電話1支（含門號0000000000號SIM卡1枚），為
    被告所有，供本件犯案使用之物，業據被告供明在卷（見偵
    4859卷第17頁），爰依刑法第38條第2項前段規定宣告沒收
    。又本案既無證據足認被告已取得任何報酬，自無犯罪所得
    沒收追徵之問題。
五、關於強制工作之說明
　　組織犯罪防制條例第3條第3項規定：「犯第1項之罪者，應
    於刑之執行前，令入勞動場所，強制工作，其期間為3年。
    」就受處分人之人身自由所為限制，違反憲法比例原則及憲
    法明顯區隔原則之要求，與憲法第8條保障人身自由之意旨
    不符，業經司法院釋字第812號解釋宣告自本解釋公布之日
    （110年12月10日）起失其效力，併予敘明。
據上論斷，應依刑事訴訟法第369條第1項前段、第364條、第299
條第1項前段，判決如主文。
本案經檢察官黃明正提起公訴，檢察官董怡臻到庭執行職務。
中　　華　　民　　國　　111 　年　　7 　　月　　28　　日
              　　刑事第六庭    審判長法　官  劉方慈
                                      法　官  許曉微
                                      法　官  朱嘉川
以上正本證明與原本無異。
如不服本判決，應於收受送達後20日內向本院提出上訴書狀，其
未敘述上訴之理由者並得於提起上訴後20日內向本院補提理由書
（均須按他造當事人之人數附繕本）「切勿逕送上級法院」。
                                      書記官  尤朝松
中　　華　　民　　國　　111 　年　　7 　　月　　29　　日
附錄本案論罪科刑法條全文
組織犯罪防制條例第3條
發起、主持、操縱或指揮犯罪組織者，處3 年以上10年以下有期
徒刑，得併科新臺幣1 億元以下罰金；參與者，處6 月以上5 年
以下有期徒刑，得併科新臺幣1 千萬元以下罰金。但參與情節輕
微者，得減輕或免除其刑。
具公務員或經選舉產生之公職人員之身分，犯前項之罪者，加重
其刑至二分之一。
犯第1 項之罪者，應於刑之執行前，令入勞動場所，強制工作，
其期間為3 年。
前項之強制工作，準用刑法第90條第2 項但書、第3 項及第98條
第2 項、第3 項規定。
以言語、舉動、文字或其他方法，明示或暗示其為犯罪組織之成
員，或與犯罪組織或其成員有關聯，而要求他人為下列行為之一
者，處3 年以下有期徒刑，得併科新臺幣3 百萬元以下罰金：
一、出售財產、商業組織之出資或股份或放棄經營權。
二、配合辦理都市更新重建之處理程序。
三、購買商品或支付勞務報酬。
四、履行債務或接受債務協商之內容。
前項犯罪組織，不以現存者為必要。
以第5 項之行為，使人行無義務之事或妨害其行使權利者，亦同
。
第5 項、第7 項之未遂犯罰之。
洗錢防制法第14條
有第二條各款所列洗錢行為者，處7年以下有期徒刑，併科新臺
幣5百萬元以下罰金。
前項之未遂犯罰之。
前二項情形，不得科以超過其特定犯罪所定最重本刑之刑。
中華民國刑法第339條之4
犯第339 條詐欺罪而有下列情形之一者，處1 年以上7 年以下有
期徒刑，得併科1 百萬元以下罰金：
一、冒用政府機關或公務員名義犯之。
二、三人以上共同犯之。
三、以廣播電視、電子通訊、網際網路或其他媒體等傳播工具，
    對公眾散布而犯之。
前項之未遂犯罰之。

附表：
編號 被害人  詐騙手法 轉帳時間及金額(新臺幣) 人頭帳戶 提領時間及金額(新臺幣) 證據 本院判決 1 林郁軒 110年3月22日16時59分假冒玉山銀行客服人員以電話誆稱:林郁軒先前網路購物錯誤設定扣款,須依指示操作手機解除設定云云 110年3月22日17時56分轉帳50,123元至右揭帳戶  中華郵政帳號0000000-0000000號帳戶(戶名:徐晨佑) ①110年3月22日17時56分提領2萬元 ②同日17時57分提領2萬元 ③同日17時58分提領5千元 ④同日17時59分提領5千元 (合計5萬元,不含手續費) ①證人林郁軒之證述(偵4859卷37至38頁) ②內政部警政署反詐騙諮詢專線紀錄表、受理詐騙帳戶通報警示簡便格式表、受理案件證明單(警卷四第1130至1133頁) ③中華郵政股份有限公司函附帳戶資料及歷史交易明細(本院卷117至122頁) 鄒維昊犯三人以上共同詐欺取財罪，處有期徒刑捌月。扣案之行動電話壹支(含門號0000000000號SIM卡壹枚)沒收。 2 洪陵雅 110年3月22日17時02分假冒GOMAJI公司客服人員以電話誆稱:洪陵雅先前網路購物錯誤設定扣款,須依指示操作手機解除設定云云 ①110年3月22日18時29分轉帳49,986元 ②同日18時55分轉帳40,102元 (合計90,088元) 同上 ①110年3月22日18時40分提領4萬元 ②同日18時41分提領1萬元 ③同日19時06分提領2萬元 ④同日19時08分提領2萬元 (合計9萬元,不含手續費) ①證人洪陵雅之證述(偵4859卷40至41頁) ②內政部警政署反詐騙諮詢專線紀錄表、受理詐騙帳戶通報警示簡便格式表、受理案件證明單(警卷四第1137至1140頁) ③中華郵政股份有限公司函附帳戶資料及歷史交易明細(本院卷117至122頁) 鄒維昊犯三人以上共同詐欺取財罪，處有期徒刑捌月。扣案之行動電話壹支(含門號0000000000號SIM卡壹枚)沒收。 3 蔡亦琳 110年3月22日21時假冒網路購物平台人員以電話誆稱:蔡亦琳先前網路購物錯誤設定扣款,須依指示操作手機解除設定云云 110年3月22日21時06分轉帳34,567元至右揭帳戶 華南銀行帳號000-00-000000-0號帳戶(戶名:徐晨佑) ①110年3月22日21時14分提領2萬元 ②同日21時15分提領1萬4千元 (合計3萬4千元,不含手續費) ①證人蔡亦琳之證述(偵4859卷46至47頁) ②內政部警政署反詐騙諮詢專線紀錄表、受理詐騙帳戶通報警示簡便格式表、受理案件證明單(警卷四第1166至1169頁) ③華南商業銀行股份有限公司函附帳戶資料及歷史交易明細(本院卷113至115頁) 鄒維昊犯三人以上共同詐欺取財罪，處有期徒刑捌月。扣案之行動電話壹支(含門號0000000000號SIM卡壹枚)沒收。 4 江佳靜 110年3月22日20時52分假冒御食堂公司客服人員以電話誆稱:江佳靜先前網路購物錯誤設定扣款,須依指示操作手機解除設定云云 110年3月22日21時23分轉帳40,012元至右揭帳戶 同上 ①110年3月22日21時30分提領2萬元 ②同日21時31分提領2萬元 (合計4萬元,不含手續費) ①證人江佳靜之證述(偵4859卷43至44頁) ②內政部警政署反詐騙諮詢專線紀錄表、受理詐騙帳戶通報警示簡便格式表、受理案件證明單(警卷四第1174至1177頁) ③華南商業銀行股份有限公司函附帳戶資料及歷史交易明細(本院卷113至115頁) 鄒維昊犯三人以上共同詐欺取財罪，處有期徒刑捌月。扣案之行動電話壹支(含門號0000000000號SIM卡壹枚)沒收。 5 李謨任 110年3月22日21時35分假冒某電商客服人員以電話誆稱:李謨任先前網路購物錯誤設定扣款,須依指示操作手機解除設定云云 110年3月22日21時35分轉帳14,567元至右揭帳戶 同上 110年3月22日21時38分提領1萬5千元 ①證人李謨任之證述(偵4859卷49頁) ②內政部警政署反詐騙諮詢專線紀錄表、受理詐騙帳戶通報警示簡便格式表、受理案件證明單(警卷四第1180至1183頁) ③華南商業銀行股份有限公司函附帳戶資料及歷史交易明細(本院卷113至115頁) 鄒維昊犯三人以上共同詐欺取財罪，處有期徒刑柒月。扣案之行動電話壹支(含門號0000000000號SIM卡壹枚)沒收。 6 陳怡玲 110年3月22日21時18分假冒Qher電商客服人員以電話誆稱:陳怡玲先前網路購物錯誤設定扣款,須依指示操作手機解除設定云云 110年3月22日21時46分轉帳11,111元至右揭帳戶 同上 110年3月22日21時55分提領1萬1千元 ①證人陳怡玲之證述(警卷四第1184至1185頁) ②內政部警政署反詐騙諮詢專線紀錄表、受理詐騙帳戶通報警示簡便格式表、受理案件證明單(警卷四第1186至1189頁) ③華南商業銀行股份有限公司函附帳戶資料及歷史交易明細(本院卷113至116頁) 鄒維昊犯三人以上共同詐欺取財罪，處有期徒刑柒月。扣案之行動電話壹支(含門號0000000000號SIM卡壹枚)沒收。